【裁判字號】    97,上訴,1160
【裁判日期】    971031
【裁判案由】    毒品危害防制條例
【裁判全文】
臺灣高等法院臺南分院刑事判決        97年度上訴字第1160號
上  訴  人
即  被  告  甲○○
                    （另案在臺灣高雄第二監獄執行中）
上列上訴人因違反毒品危害防制條例案件，不服臺灣臺南地方法
院97年度訴字第1191號中華民國97年6月23日第一審判決（起訴
案號：臺灣台南地方法院檢察署97年度撤緩毒偵字第99號），提
起上訴，本院判決如下：
    主  文
上訴駁回。
    理  由
一、按刑事訴訟法第三百六十一條、第三百六十七條規定，不服
    地方法院之第一審判決而上訴者，應提出上訴書狀，並敘述
    「具體理由」，為上訴必備之程式；其所提出之書狀未敘述
    上訴理由，或僅曾以言詞陳述上訴理由者，均應於上訴期間
    屆滿後二十日內補提理由書於第一審法院。第一審法院經形
    式審查，認逾期未補提上訴理由者，應定期間先命補正；逾
    期未補正者，為上訴不合法律上之程式，應以裁定駁回。倘
    已提出上訴理由，但所提非屬具體理由者，則由第二審法院
    以上訴不合法律上之程式，判決駁回。而所謂「具體理由」
    ，必依據卷內既有訴訟資料或提出新事證，指摘或表明第一
    審判決有何採證認事、用法或量刑等足以影響判決本旨之不
    當或違法，而構成應予撤銷之具體事由，始克當之（例如：
    依憑證據法則具體指出所採證據何以不具證據能力，或依憑
    卷證資料，明確指出所為證據證明力之判斷如何違背經驗、
    論理法則）；倘僅泛言原判決認定事實錯誤、違背法令、量
    刑失之過重或輕縱，而未依上揭意旨指出具體事由，或形式
    上雖已指出具體事由，然該事由縱使屬實，亦不足以認為原
    判決有何不當或違法者（例如：對不具有調查必要性之證據
    ，法院未依聲請調查亦未說明理由，或援用證據不當，但除
    去該證據仍應為同一事實之認定），皆難謂係具體理由，俾
    與第二審上訴制度旨在請求第二審法院撤銷、變更第一審不
    當或違法之判決，以實現個案救濟之立法目的相契合，並節
    制濫行上訴（最高法院九十七年度台上字第八九二號判決參
    照。）。
二、上訴意旨略以：「上訴人於96年間所犯毒品危害防制條例數
    案，有二案經臺灣高雄地方法院判處有期徒刑捌月確定。上
    訴人於96年10月14日被警查獲違反毒品危害防制條例，經臺
    灣臺南地方法院97年度訴字第1191號判處上訴人有期徒刑壹
    年貳月，實屬過重。請鈞院參考上訴人於臺灣高雄地方法院
    所判之刑度，酌量減輕其刑」等情。
三、原審判決依憑上訴人之自白、尿液檢驗報告、扣案第一級毒
    品海洛因二小包，認被告非法施用海洛因犯行，係犯毒品危
    害防制條例第十條第一項之施用第一級毒品罪；其持有第一
    級毒品海洛因之低度行為，為進而施用之高度行為所吸收，
    不另論罪。被告有如起訴書犯罪事實欄一所示之犯罪科刑及
    執行紀錄，於九十六年三月二十日執行完畢，此有臺灣高等
    法院被告前案紀錄表一份在卷可按，其於有期徒刑執行完畢
    後五年內故意再犯本件有期徒刑以上之刑之本罪，為累犯，
    應依刑法第四十七條第一項之規定，加重其刑。並審酌被告
    施用毒品之犯行，在性質上乃屬對自我身心健康之自戕行為
    ，尚未嚴重破壞社會秩序、侵害他人權益，然其前因施用毒
    品經觀察、勒戒及判刑確定入監服刑後，猶不思戒絕革除惡
    習，再為本件犯罪，顯未因前所受之觀察、勒戒處分及刑之
    執行而記取教訓，惟被告犯後坦承犯行，態度良好，並其犯
    罪之動機、目的、手段等一切情狀，量處有期徒刑壹年貳月
    。原審法院已敘明認定上訴人犯罪事實之理由、證據及量刑
    審酌之事由，從形式上予以審查，並無違背法令之情形。
四、上訴人提起上訴，僅泛稱原審判處上訴人有期徒刑壹年貳月
    ，實屬過重，請鈞院參考上訴人於臺灣高雄地方法院所判之
    刑度，酌量減輕其刑，並未依據卷內既有訴訟資料或提出新
    事證，指摘或表明第一審判決有何採證認事、用法或量刑等
    足以影響判決本旨之不當或違法之具體事由（按上訴理由是
    否具體，係屬第二審審查之範圍，不在命補正之列，刑事訴
    訟法第三百六十一條修正立法理由參照）。按之上開規定，
    本件上訴顯屬違背法律上之程式，自應予以駁回，並不經言
    詞辯論為之。
五、依刑事訴訟法第三百六十七條前段、第三百七十二條，判決
    如主文。
中    華    民    國    97    年    10    月    31    日
                  刑事第三庭    審判長法  官    陳義仲
                                      法  官    蘇清水
                                      法  官    宋明中
以上正本證明與原本無異。
如不服本判決，應於收受本判決後十日內向本院提出上訴書狀。
其未敘述上訴理由者並得於提起上訴後十日內向本院補提理由書
狀（均須按他造當事人之人數附繕本）「切勿逕送上級法院」。
                                      書記官    翁心欣
中    華    民    國    97    年    10    月    31    日


司法院資訊處製作；財團法人民間司法改革基金會備份。
